臺灣臺北地方法院刑事判決　　　　　　100年度審易字第177號
公　訴　人　臺灣臺北地方法院檢察署檢察官
被　　　告　林宜嬛
上列被告因詐欺案件，經檢察官提起公訴（100 年度偵字第1104
2 、11043 、15430 號），本院判決如下：
    主  文
本件公訴不受理。
    理  由
一、公訴意旨略以：被告周光宇（綽號三哥）、張世欽（綽號二
    哥，由本院另案審理）2 人共同基於意圖為自己不法之所有
    ，自民國98年間起，共謀合組俗稱剝皮酒店之詐騙集團，由
    張世欽與第二類電信業者合作，在大陸地區設○○路電話CA
    LL客機房，僱用有犯意聯絡之大陸地區女子（即CALL客秘書
    ，下稱大陸秘書）成立CALL客秘書臺，周光宇則另與大陸地
    區綽號「小張」不詳人士所組成之另一CALL客秘書台合作，
    由該2 組大陸秘書以電話對臺灣地區不特定男性民眾進行「
    CALL客戀愛詐欺」，透過電話攀談誘使男性民眾前往張世欽
    、周光宇2 人在臺灣地區經營之酒店或定點消費或交付財物
    ，再由酒店公關小姐配合大陸秘書之「詐術」劇本演出，使
    來店之男客陷於錯誤，而以現金或信用卡刷卡之方式交付款
    項，詐得之金額扣除支付大陸CALL客秘書臺之60% ，及酒店
    公關小姐可分得之12% （店內消費）或15% （外出收款，如
    有酒店幹部或服務生陪同，陪同者可分得1.5%，公關小姐則
    減為13.5% ）等相關費用後，由張世欽、周光宇朋分；張世
    欽、周光宇為遂行上開CALL客戀愛詐術，於99年間及100 年
    4 月間，分別在臺北市中山區○○○路399 巷15號、17號地
    下1 樓及臺北市○○區○○街26號地下1 樓先後成立「金寶
    酒店」（又稱金愛、雙寶、舒活酒店）及「風華酒店」（風
    華酒店時期之辦公室係設在臺北市中山區○○○路561 號 5
    樓之7 ），並另在臺北市中山區○○○路409 號1 樓成立「
    亞太休閒會館」（下稱亞太會館），以提供現金不足之客人
    刷卡之用，並由有犯意聯絡之張世欽女友即被告翁銀霞（綽
    號大娘、大媽）擔任酒店主管及總會計，承周光、張世欽之
    命管理上開酒店業務及處理發放酒店員工薪水、獎金等事宜
    ，並負責將每日詐騙所得營收款項扣除「小張」大陸秘書台
    業績所應分得之60% 後，餘額交予張世欽，翁銀霞並另提供
    其在亞太會館申裝之刷卡機供所屬詐騙集團使用，將刷卡機
    連結之入款帳戶中國信託商業銀行000-000000000 號帳戶交
    予張世欽運用；張世欽、周光宇及翁銀霞並僱用有犯意聯絡
    之被告林苹純（綽號葉玲、五妹）為詐騙集團之「控臺」，
    負責接受大陸秘書來電下單報桌（即與被害人相約至上開酒
    店消費或出外見面），詳細記載下單大陸秘書花名、秘書臺
    代號、負責接待之公關小姐花名、男客姓名、進場時間、下
    單金額、詐術理由等資料後，安排公關小姐依大陸秘書所設
    定之角色上檯（或外出），並控管公關小姐上檯、下檯時間
    、大陸秘書與公關小姐之「對話」與「回話」（詳後述），
    及製作公關小姐坐檯節數表，記載坐檯之桌次與時間等資料
    ，且負責與大陸秘書臺聯繫協調CALL客話術，指導公關小姐
    、酒店服務生（俗稱少爺、公主）等如何應對男客及因應警
    察機關臨檢查緝；張世欽等復先後僱用有犯意聯絡之被告張
    茨淩（綽號Amy ）、黃琪粟（原名原名黃怡婷，綽號小婷）
    2 人為詐騙集團會計，管理酒店所有帳款之支出與收入，工
    作內容為每日收取前開酒店之詐騙所得款項，核對「控台」
    所提出之消費明細、訂桌單等資料，據以製作營業日報表及
    相關營收報表，並負責與大陸秘書臺以電腦通訊軟體QQ聯繫
    對帳，計算應分配與張世欽、周光宇2 人及大陸秘書臺之詐
    騙款項後，每晚將「小張」大陸秘書臺應分得之60% 款項交
    予周光宇所僱用之洗錢幹部被告杭志凌，透過地下匯兌管道
    轉往大陸地區，餘款則交付翁銀霞；張世欽、周光宇2 人另
    僱用有犯意聯絡之被告簡嵩清、高全彬（綽號忠哥、小忠）
    、劉玉雪分別為酒店幹部及登記負責人，簡嵩清負責酒店現
    場之掌控管理，高全彬負責酒店服務生之管理，及向來店消
    費之被害人收取款項或持被害人信用卡前往亞太會館刷卡，
    再將所收取之款項交給會計黃琪粟，劉玉雪則擔任酒店名義
    負責人以應付各項政府之稽查；張世欽、周光宇另僱用有犯
    意聯絡之被告吳鍾隴（綽號小豬）、劉明治（綽號小東）、
    墜千妤（綽號小野）3 人擔任酒店服務生，負責於接獲控臺
    林苹純告知接單之來客後，在門口過濾客人身分（酒店平時
    不接受自行上門之客人），要求出示身分證件核對後再行帶
    入包廂消費，以避免警方偽裝查緝及防止發現遭詐騙之男客
    直接進入酒店找尋公關小姐求償，高全彬、吳鍾隴、劉明治
    、墜芊妤等亦負責陪同公關小姐與客人相約出外收款，以維
    護公關小姐人身安全；張世欽、周光宇2 人復僱用有犯意聯
    絡之被告林瑀婕（花名安妮）、余安媞（花名安琪）、林宜
    嬛（花名安娜）、許純鳳（花名佳郁）、簡晴惠（花名佳恩
    ）、李意如（花名佳欣）、陳靜宜（花名對對）、洪意怜（
    花名家萱）、許芷瑀（花名佳玲）等人為酒店公關小姐，依
    控臺林苹純之安排接待來客；張世欽等所屬詐騙集團之詐騙
    方法係由大陸秘書隨機撥打電話與臺灣地區之不特定對象，
    先以「猜猜我是誰」之方式，與接電話之男性客人裝熟攀談
    、建立關係，再佯稱因為家庭經濟狀況不佳等因素，在酒店
    上班，以博取客人同情並佯表愛意，希望與客人生活在一起
    ，進而要求客人到酒店見面為其補業績，以期能儘速償還積
    欠酒店或經紀人之款項辦理離職，當客人誤信為真，同意前
    往酒店消費為其補業績後，大陸秘書隨即以電話向酒店控臺
    林芊純下單訂桌，說明客人姓名、到場時間、下單金額、本
    次來店理由（即詐術）、訂桌秘書花名及秘書臺代號等事項
    ，再與由控臺安排負責接待之公關小姐通電話，詳細說明客
    人姓名、職業、家庭生活狀況等背景資料，並告知用以欺騙
    客人所虛構之「假身分」背景資料、使用之詐術及客人答應
    消費之金額等事項（此即「對話」），公關小姐則配合扮演
    大陸秘書所虛擬之身分接待客人，向客人示愛，再於每次下
    檯後隨即向大陸秘書詳細說明與客人見面時之互動詳情（此
    即「回話」），使大陸秘書得以進一步以電話與客人培養感
    情，再伺機以欲離職需償還積欠公司之債務、家人生病、車
    禍或在外欠債、得罪酒客需支付公司罰金、積欠酒店服裝費
    等各種虛構情節，要求客人代為清償支付，並佯稱離職後可
    領離職金或薪水，即可償還，致如附表所示被害人陷於錯誤
    ，持續前往酒店以補業績、補節數之方式消費，或相約在酒
    店或臺北市大安區○○○路、復興南路路口等特定地點收款
    ，公關小姐且隨感情進展程度，配合大陸秘書或控臺要求與
    男客外出進行無償之性行為（帳冊中稱為「咖啡單」，事後
    則可向酒店領取新臺幣《下同》8,000 元之額外酬庸），令
    男客誤以為係公關小姐自願與之發生性關係，雙方互有愛意
    ，將來可以生活在一起，進一步受騙交付財物，該詐騙集團
    以上開方法共向不特定人詐得共計1,441 萬8,600 元（相關
    詐騙時間、地點、行為人、被害人、詐騙理由、詐騙金額等
    詳如附表）。嗣經警報請實施通訊監察後執行搜索，扣得詐
    騙所得之現金102 萬1,800 元及訂位表、訪檯單、日報表、
    週報表、業績表等帳冊資料（詳如證據清單編號59至67) ，
    因而查獲上情。因認被告林宜嬛所為，係共犯刑法第339 條
    第1 項之詐欺取財罪嫌。
二、按被告死亡者，應諭知不受理之判決，並得不經言詞辯論為
    之，刑事訴訟法第303 條第5 款、第307 七條，分別定有明
    文。
三、查本件被告林宜嬛業於100 年10月25日死亡，有個人戶籍資
    料（完整姓名）查詢結果、戶役政連結作業系統個人基本資
    料各1 紙在卷可稽，依照上開說明，本件爰不經言詞辯論，
    逕為不受理之判決。
據上論斷，應依刑事訴訟法第303 條第5 款、第307 條，判決如
主文。
中    華    民    國   100    年    12    月    13    日
                  刑事第二十庭    審判長法  官  劉慧芬
                                        法  官  顧正德
                                        法  官  詹慶堂
以上正本證明與原本無異。
如不服本判決應於收受送達後10日內向本院提出上訴書狀，並應
敘述具體理由；其未敘述上訴理由者，應於上訴期間屆滿後20日
內向本院補提理由書（均須按他造當事人之人數附繕本）「切勿
逕送上級法院」。告訴人或被害人如對於本判決不服者，應具備
理由請求檢察官上訴，其上訴期間之計算係以檢察官收受判決正
本之日期為準。
                                        書記官  蔡易霖
中    華    民    國   100    年    12    月    13    日